臺灣基隆地方法院刑事判決　　　　　　　96年度訴緝字第17號
公　訴　人　臺灣基隆地方法院檢察署檢察官
被　　　告　乙○○
　　　　　　　　　　現於台灣基隆看守所(
上列被告因毒品危害防制條例案件，經檢察官提起公訴（95年度
毒偵字第1809號）及併案審理（96年度毒偵字第114 號），本院
合議庭裁定由受命法官獨任進行簡式審判程序，茲判決如下：
    主  文
乙○○施用第一級毒品，處有期徒刑柒月。
扣案之第一級毒品海洛因淨重零點壹壹公克沒收銷燬之，裝置上
開第一級毒品海洛因之包裝袋壹個沒收。
    事實及理由
一、犯罪事實：
    乙○○前因施用毒品案件，經觀察、勒戒後，認無繼續施用
    毒品之傾向，由臺灣基隆地方法院檢察署檢察官於民國（下
    同）94年2月5日，以93年度毒偵字第1892號為不起訴處分確
    定。仍不知戒除毒癮，復基於反覆持續施用第一級毒品海洛
    因之犯意，自95年7月5日起至同年11月16日止，在基隆市區
    ，以將海洛因放入針筒注射或摻在香煙內之方式，施用第一
    級毒品海洛因，平均2、3天施用1次。嗣分別於(一)95年7 月5
    日22時30分許，為警在台北市○○○路○段354巷2弄6號查獲
    ，經採其尿液送驗結果，呈嗎啡陽性反應，始知上情；(二)95
    年11月16日19時30分許，為警在基隆市○○路 169號前查獲
    ，並扣得海洛因 1包淨重0.11公克，且採其尿液送驗結果，
    呈嗎啡陽性反應，始知上情。
二、程序事項：
    本件被告乙○○所犯者非為死刑、無期徒刑、最輕本刑為3
    年以上有期徒刑之罪或高等法院管轄第一審案件，其於準備
    程序進行中，先就被訴事實為有罪之陳述，經告知其簡式審
    判程序之要旨，並聽取公訴人、被告之意見後，本院業已依
    刑事訴訟法第273條之第1項之規定，裁定由受命法官獨任以
    簡式審判程序進行本案之審理。
三、實體事項：
    認定事實所依據之證據及理由：
  (一)被告自白：被告於本院審理中自白其於前述時、地施用第一
    級海洛因之犯行事實，其任意自白核與下列事證相符，應堪
    可採為證據。
  (二)尿液檢驗結果：台灣檢驗科技股份有限公司濫用藥物尿液檢
    驗報告、昭信科技顧問股份有限公司濫用藥物尿液檢體檢驗
    報告各乙紙，足證被告經警查獲後採集之尿液經檢驗結果，
    均呈施用第一級毒品海洛因代謝後之嗎啡陽性反應。
  (三)扣案物證：扣案之被告所有第一級毒品海洛因1 包，淨重0.
    11公克，有法務部調查局中華民國95年12月5 日調科壹字第
    09523042690 號鑑定書在卷可稽、裝置上開第一級毒品海洛
    因之包裝袋1個可資佐證。
  (四)臺灣高等法院被告前案紀錄表在卷可按，足證被告確有如事
    實欄所載之觀察勒戒、徒刑執行等情形。
二、論罪及科刑之理由：
  (一)查海洛因係毒品危害防制條例所列管之第一級毒品，此為該
    條例第2條第2項第1 款所明定。核被告乙○○所為，係犯毒
    品危害防制條例第10條第1 項之施用第一級毒品罪，被告持
    有第一級毒品海洛因之低度行為，應為施用第一級毒品之高
    度行為所吸收，不另論罪。
  (二)被告前後多次施用第一級毒品海洛因之犯行，時間密接，且
    依社會通念，足可認為係基於一個意思決定所為之具有反覆
    性及延續性之行為，乃學理上所稱之「集合犯」，應僅成立
    一罪。按刑事法若干犯罪行為態樣，本質上原具有反覆、延
    續實行之特徵，立法時既予特別歸類，定為犯罪構成要件之
    行為要素，則行為人基於概括之犯意，在密切接近之一定時
    、地持續實行之複次行為，倘依社會通念，於客觀上認為符
    合一個反覆、延續性之行為觀念者，於刑法評價上，即應僅
    成立一罪。學理上所稱「集合犯」之職業性、營業性或收集
    性等具有重複特質之犯罪均屬之，例如經營、從事業務、收
    集、販賣、製造、散布等行為概念者是（最高法院95年度臺
    上字第1079號判決意旨參照）。查毒品因具有成癮性、濫用
    性，故立法實務首重以刑事處遇方式戒斷行為人毒癮，於無
    法達此戒斷之效果時，始依法追訴處罰，而施用毒品本身具
    備反覆、延續之行為特徵，持續多次施用毒品為此類犯罪之
    典型或常態，於刑法評價上，施用毒品應僅成立集合犯，而
    論以一罪。未經公訴人起訴部分，應與本院認定有罪部分，
    為上述集合犯關係，本院自得併予審理。
  (三)本院審酌被告犯罪之動機，曾有施用毒品前科，仍不知戒除
    ，再度施用毒品，惟犯罪後坦承犯行，且所犯之施用毒品犯
    行乃戕害自己身心健康，尚未危及他人等一切情狀，量處如
    主文所示之刑。
  (四)扣案之第一級毒品海洛因淨重0.11公克，應依毒品危害防制
    條例第18條第1 項前段之規定，宣告沒收銷燬之。另扣案裝
    置上開第一級毒品海洛因所用之包裝袋1 個，係被告所有供
    本案犯罪之所用之物，業據被告於本院審理時供明在卷，依
    刑法第38條第1項第2款之規定，宣告沒收。
據上論斷，應依刑事訴訟法第273條之1、第299條第1項前段，毒
品危害防制條例第23條第2項、第10條第1項、第18條第1 項前段
，刑法第11條前段、第38條第1項第2款，判決如主文。
本案經檢察官甲○○到庭執行職務
中　　華　　民　　國　　96　　年　　5 　　月　　30　　日
                  刑事第二庭法    官  齊潔
以上正本證明與原本無異。
如不服本判決應於收受本判決後10日內向本院提出上訴書狀，其
未敘述上訴理由者，並得於提起上訴後10日內向本院補提理由書
狀（均須按他造當事人之人數附繕本。）「切勿逕送上級法院」
中　　華　　民　　國　　96　　年　　5 　　月　　30　　日
                            書 記 官  潘端典
附錄論罪法條：
毒品危害防制條例第10條：
施用第一級毒品者，處 6 月以上 5 年以下有期徒刑。
施用第二級毒品者，處 3 年以下有期徒刑。
